臺灣桃園地方法院刑事判決　　　　　　　 99年度訴字第816號
公　訴　人　臺灣桃園地方法院檢察署檢察官
被　　　告　張少凱
選任辯護人　邱國旺律師
上列被告因違反毒品危害防制條例案件，經檢察官提起公訴（99
年度偵字第6468號、第6469號、第6627號、第6628號、第8555號
、第10350號），本院判決如下：
    主  文
張少凱犯如附表二所示之罪，均累犯，各處如附表二所示之刑，
如附表二編號(一)至(二)、(四)至(十五)所示未扣案之犯罪所得財物均沒收
，如全部或一部不能沒收時，以其財產抵償之，如附表二各編號
所示未扣案之行動電話均沒收，未扣案之行動電話如全部或一部
不能沒收時，追徵其價額或以其財產抵償之。應執行有期徒刑
拾年，未扣案販賣毒品所得新臺幣貳萬陸仟貳佰元沒收，如全部
或一部不能沒收時，以其財產抵償之，未扣案搭配門號0000
000000號、0000000000號、00000000
00號之行動電話支（含SIM 卡張）均沒收，如全部或一部
不能沒收時，追徵其價額或以其財產抵償之。
    事  實
一、張少凱(一)前因違反毒品危害防制條例案件，經臺灣高等法院
    以92年度上訴字第4592號判決判處有期徒刑4 月確定；(二)又
    因違反毒品危害防制條例案件，經臺灣高等法院以92年度上
    訴字第4512號判決判處有期徒刑10月、1 年，並定應執行有
    期徒刑1 年9 月確定；(三)再因違反毒品危害防制條例案件，
    經本院以94年度訴字第101 號判決判處有期徒刑8 月、5 月
    ，應執行有期徒刑1 年確定；前揭(一)(二)之罪，再經臺灣高等
    法院以93年聲字第915 號裁定應執行有期徒刑2 年確定。上
    開各罪接續執行，張少凱於民國93年10月24日入監服刑，並
    於95年12月11日縮短刑期假釋出監，所餘期間並付保護管束
    ，並於96年7 月16日保護管束期滿未經撤銷假釋視為執行完
    畢（構成累犯）。
二、張少凱明知海洛因及甲基安非他命分係屬毒品危害防制條例
    管制之第一級毒品及第二級毒品，依法不得持有、販賣。竟
    基於販賣第一級、第二級毒品以營利之犯意，與如附表一所
    示之買受人以如附表一所示聯絡方式談妥毒品交易內容後，
    分別於如附表一所示時間、地點，以如附表一所示之金額，
    販賣如附表一所示之毒品予如附表一所示之買受人。嗣於99
    年1 月13日凌晨0 時45分許，在桃園縣八德市○○路326 號
    之魔法傳奇網咖內為警查獲，並扣得第一級毒品海洛因4 小
    包（共淨重5.66公克）、第二級毒品甲基安非他命4 小包（
    共淨重8.08公克）、甲基安非他命殘渣袋2 個、手機6 支、
    新臺幣（下同）5,600 元、電子磅秤1 臺、分裝袋39個、削
    尖吸管2 支及勺子1 支等物，始悉上情。
三、案經桃園縣政府警察局大園分局、中壢分局報告臺灣桃園地
    方法院檢察署檢察官偵查起訴。
    理  由
壹、證據能力部分：
    本案所引用其餘供述及非供述證據，經本院依法踐行調查證
    據程式，檢察官、被告及其選任辯護人均不爭執各該證據之
    證據能力（見本院審訴字卷第33頁），且亦查無依法應排除
    其證據能力之情形，是後述所引用證據之證據能力均無疑義
    。
貳、實體部分：
一、訊據被告張少凱並不否認其有於附表一所示時間，分別交付
    毒品予黃俊文、卓俊吉、莊正川、楊慧娥、劉曉蓓、李哲安
    、王婉溱、卓朝輝，並向其等收取金錢，且門號0000000000
    號、0000000000號、0000000000號行動電話都是其在使用之
    事實，惟矢口否認有何販賣第一級毒品海洛因及第二級毒品
    甲基安非他命之犯行，辯稱：伊只是幫忙調毒品，因為大家
    都是吸毒的人，伊可以體諒他們難過的時候需要毒品，伊自
    己也要去找藥頭龔高義拿毒品，因此才順便幫忙拿，一定是
    伊身上沒有毒品，伊才順便幫他們拿，收取金錢，是因為跟
    龔高義拿毒品也要錢給他，沒錢沒辦法調毒品，伊沒有從中
    牟利；98年9 月6 日黃俊文找伊拿毒品，伊就去幫他拿，這
    次才確定那東西是葡萄糖；伊之前坦承98年8 月23日交付毒
    品海洛因給莊正川，但後來否認，是因為伊回去想98年8 月
    23日中午取消，伊不可能整天閒閒沒事等他們電話，幫他們
    調毒品，莊正川當天說沒有交通工具可以過來，因此就電話
    跟伊取消，之後伊就離開龔高義的地方，回家睡覺，沒有打
    算稍晚之後再將毒品交給莊正川，因為伊離開龔高義地方，
    就沒有毒品可以交給莊正川，伊並沒有與莊正川見面，伊於
    警詢時供稱有於98年8 月23日販賣毒品給莊正川是因為急著
    想要交保；98年9 月8 日伊是經手從龔高義那邊拿毒品海洛
    因給莊正川，莊正川交錢給伊，伊原封不動交給龔高義，伊
    沒有獲取任何利益，龔高義是住在內壢文化路，伊都跟龔高
    義在一起，所以莊正川知道打電話給伊可以聯絡到龔高義；
    伊於98年8 月21日是幫卓俊吉調毒品海洛因，當天伊與卓俊
    吉先通話，他要買81，即2,500 元之海洛因，伊身上只剩1,
    000元，因此伊先向卓俊吉收2,500 元後，加上伊本人1,000
     元，一起向龔高義拿3,500 元的海洛因，之後再將卓俊吉
    2,500元的海洛因拿給他，伊都是約在龔高義住的地方；98
    年8 月23日伊有幫卓俊吉拿毒品海洛因，但伊沒有幫卓俊吉
    調過甲基安非他命，只有請他吃過甲基安非他命，伊沒有販
    賣毒品，沒有從中牟利，伊約的地方都是龔高義住的地方，
    98 年8月23日伊是和龔高義一起住在龍岡；98年8 月24日伊
    是與楊慧娥合資去買毒品海洛因，因為只有500 元的話，龔
    高義不會賣，因此伊出資500 元與楊慧娥湊成1,000 元，伊
    自己經濟能力也有限，伊只是幫忙拿，伊先前供稱有販賣毒
    品給楊慧娥，是因為想要交保，此外，在98年9 月2 日之通
    訊監察譯文中楊慧娥要求伊賣藥，伊有回絕，說刑期太重；
    98年8 月28日這次是伊與楊慧娥一人出500 元去跟龔高義拿
    毒品，伊先前供稱有於98年8 月28日販賣毒品海洛因給楊慧
    娥，是想要交保；98年9 月7 日伊是與楊慧娥合資買海洛因
    ，因為只有500 元的話，龔高義不會賣，因此伊出資500 元
    與楊慧娥湊成1,000 元，伊先前供稱有於98年9 月7 日販賣
    毒品給證人楊慧娥是想交保；伊有在98年12月20日拿毒品甲
    基安非他命給李哲安，是李哲安打電話給伊，伊去幫他拿毒
    品，拿到之後，與李哲安約在某處，之後伊才將毒品拿給李
    哲安，李哲安將錢拿給伊，伊再將錢拿去給龔高義，伊只有
    幫忙拿，沒有賣毒品從中牟利；98年9 月7 日伊是自己要找
    龔高義拿毒品，順便幫王婉溱拿甲基安非他命，沒有賣毒品
    ，電話中說「我朋友要一張」是指王婉溱的朋友要拿1 張，
    因為伊跟龔高義住在一起，龔高義叫伊跟王婉溱說叫他拿2,
    000 元湊1 克；伊於98年8 月29日與卓朝輝之通話，是伊與
    卓朝輝一起合資要向伊上線拿海洛因，後來伊先跟卓朝輝拿
    2,500 元，加上自己出資1,000 元，再自己去跟龔高義拿3,
    500 元的海洛因，伊將海洛因拿回來後再將卓朝輝購買的2,
    500 元海洛因分給他，伊只是幫忙拿，沒有得到利益；伊有
    在98年9 月3 日交付毒品給卓朝輝，當天伊人在監理站，卓
    朝輝叫伊去跟龔高義拿海洛因41，伊印象中有出資1,000元
    ，再跟卓朝輝拿5,000 元，以6,000 元向龔高義拿41的海洛
    因，伊分到0.2 公克，其餘給卓朝輝，伊是跟卓朝輝一起購
    買，沒有因為拿毒品而牟取任何利益云云；選任辯護人邱國
    旺律師為被告辯護稱：交付毒品及價金部分被告均已坦承，
    但被告不是基於販賣之意交付毒品，因為被告有施用毒品，
    深知提藥之痛苦，因此幫他們向龔高義購買毒品，被告沒有
    牟利，被告已指出毒品來源龔高義之特徵，請從輕量刑云云
    。經查：
  (一)98年8月24日販賣第一級毒品海洛因予黃俊文部分：
  1.上開事實，業據證人黃俊文於警詢及偵查中證稱：00000000
    00號行動電話為伊申請使用，伊於98年8 月24日晚間7 時2
    分許撥打被告持用0000000000號行動電話是要向被告買1,00
    0 元海洛因，含袋毛重0.2 公克，伊與被告在桃園縣八德市
    ○○街33巷口交易，時間是98年8 月24日晚間8 時10分許，
    電話中「一張」是1,000 元的意思等語甚詳（見99年度偵字
    第6468號卷第10-12 、43-44 頁），並有黃俊文0000000000
    號行動電話通聯調閱查詢單在卷可稽（見99年度偵字第6468
    號卷第28頁），而黃俊文持用0000000000號行動電話於98年
    8 月24日晚間7 時2 分許、7 時34分許、7 時51分許與被告
    持用0000000000號行動電話聯絡，內容為「A （即被告）：
    喂。B （即黃俊文）：你打！A ：我在外面怎樣？B ：方便
    嗎？A ：方便什麼？B ：那個啊。A ：多少？B ：一張。A
    ：好、我等一下送過去你家啦。B ：我爸在家喔。A ：我再
    打你電話。B ：好。A ：拜」、「A ：喂。B ：你什麼時候
    要來。A ：等一下就過去了、在路上了。B ：嗯」、「A ：
    喂。B ：我在外面等你、你快一點啦。A ：有那麼趕嗎。B
    ：我現在在外面沒有辦法回家啊。A ：你在外面那邊？B ：
    我家門口這邊啦、巷子這邊啦。A ：巷子！好啦、好啦！」
    ，亦有通訊監察譯文在卷可按（見99年度偵字第6468號卷第
    29頁），通話內容與證人黃俊文之證詞相互佐證，堪信為真
    實。
  2.證人黃俊文雖於本院審理時證稱：被告只是幫伊拿毒品，伊
    與被告認識很久是朋友，因此伊有拿1,000 元給被告，請他
    幫忙拿毒品海洛因，98年8 月24日被告是拿葡萄糖騙伊，伊
    於警詢、偵查中所說的意思就是伊請被告幫伊拿；這一次伊
    不確定是否為葡萄糖，伊98年9 月6 日電話中提到上次毒品
    「十格下去沒有那個，比較不好就對了」，是打下去沒有感
    覺的意思，伊知道販賣葡萄糖沒有罪云云（見本院訴字卷第
    57 頁-第58頁背面、第60頁- 第60頁背面、第62頁），就該
    次被告所交付物品確為葡萄糖、或無法確定是否為葡萄糖，
    所述前後不一，而證人黃俊文知悉販賣葡萄糖沒有犯罪，卻
    於警詢、偵查中迭證稱被告於98年8 月24日販賣毒品海洛因
    ，觀諸證人與被告為朋友，並請被告代為購買物品，應無仇
    怨，倘被告所交付之物確為葡萄糖而非毒品，證人黃俊文並
    無構陷被告入罪而無端指訴被告販賣毒品之動機，況證人黃
    俊文於同年9 月6 日再次向被告購買毒品海洛因（詳如貳一
    (二)所述），且於同年9 月16日與被告聯絡，內容為：「...A
    （即被告）：你不會請我。B （即黃俊文）：我怎麼請你阿
    。A ：請我吃飯，請我喝飲料，請我很多東西阿。B ：喔，
    那個喔，那個沒有問題阿」，有通訊監察譯文存卷供參（見
    偵查卷第30頁），倘被告拿給證人黃俊文之物確實為葡萄糖
    ，何以證人黃俊文發覺受騙後仍允諾被告可以請他吃飯、喝
    飲料等，核與一般人受騙後之反應迥異，證人黃俊文於本院
    翻異證稱被告所交付者為葡萄糖，應係嗣後迴護而為被告有
    利之詞，並非可採，被告所交付者，應係毒品海洛因。又證
    人黃俊文雖翻異前詞證稱被告是幫忙拿毒品而非買毒品云云
    ，然查，一般人就「買」係給付價金予賣方取得物品，「拿
    」只是代為交付，兩者並不同義應有所有知悉，證人黃俊文
    為具有一般識事程度之人，應能區分「買」與「拿」之不同
    ，其於警詢、偵查中迭證稱被告販賣毒品，嗣後改稱被告只
    是幫忙拿，顯係翻異而為迴護被告之詞，亦非可採。
  3.被告雖辯稱：伊是幫黃俊文拿毒品云云。然查，協助施用毒
    品之人向藥頭購買毒品海洛因，可能涉犯持有第一級毒品、
    幫助販賣第一級毒品等犯行，且向藥頭拿毒品後，再轉交與
    施用毒品之後，增加被查緝之風險，倘被告無利可圖，僅因
    同為吸毒之人而幫助黃俊文拿毒品，核與常情不合，被告所
    辯，並非可採。
  (二)98年9月6日販賣第一級毒品海洛因予黃俊文部分：
  1.上開事實，業據證人黃俊文於警詢及偵查中證稱：00000000
    00號行動電話為伊申請使用，98年9 月6 日下午5 時25分伊
    撥打被告持用0000000000號行動電話是說上次像他購買的海
    洛因品質不好，另外還要再向被告買1,000 元海洛因，含袋
    毛重0.2 公克，伊與被告是約在桃園監理站交易，時間是98
    年9 月6 日下午6 時許，電話中提到「你上次那個比較不好
    」是上次向被告買的海洛因品質不太好，「十格下去」是指
    針筒刻度格數標數10以下的量等語甚詳（見99年度偵字第64
    68號卷第10、12-13 、43-44 頁），並有黃俊文0000000000
    號行動電話通聯調閱查詢單在卷可稽（見99年度偵字第6468
    號卷第28頁），而黃俊文持用0000000000號行動電話於98年
    9 月6 日下午5 時25分許、5 時55分許與被告持用00000000
    00號行動電話聯絡，內容為「A （即被告）：喂。B （即黃
    俊文）：你在幹嘛。A ：沒有。B ：方便嗎？跟上次一樣啊
    。A ：拿過去給你喔。B ：對啊。A ：你過來拿。B ：等一
    下，我在釣吳郭魚。A ：釣我喔。B ：你上次那個比較不好
    喔。A ：是喔。B ：十格下去沒有那個，比較不好就對了。
    A ：別人就可以你就不可以。B ：我已經7 、8 個月沒碰，
    就那天跟你拿那次！十格喔。A ：好、那我知道。B ：等一
    下我打給你，我收一收。A ：好」、「A ：喂。B ：你在哪
    裡阿。A ：監理站。B ：監理站喔。A ：恩」，有通訊監察
    譯文在卷可按（見99年度偵字第6468號卷第29頁），通話內
    容與證人黃俊文之證詞相互佐證，堪信為真實。
  2.證人黃俊文雖於本院審理時證稱：伊98年9 月6 日下午5 時
    許向被告購買海洛因，拿到的是葡萄糖，伊是拿錢給被告，
    請被告幫伊拿海洛因，伊警詢、偵查中所說的意思就是伊請
    被告幫伊拿，因為之前伊已經懷疑是葡萄糖，因此這次伊有
    放在嘴巴嚐嚐看，是甜的，如果是海洛因應該是苦的，伊知
    道販賣葡萄糖沒有罪云云（見本院訴字卷第57頁背面- 第58
    頁背面、第60頁背面- 第61頁、第62頁），經查，證人黃俊
    文與被告於98年9 月6 日之通訊監察譯文提到「你上次那個
    比較不好喔」，此部分證人黃俊文亦解釋是指上次向被告買
    的海洛因品質不太好，倘證人黃俊文認為上次購買之毒品實
    為葡萄糖，其應陳述上次購得之物並無效用，而非「比較不
    好」，證人黃俊文嗣後於本院翻異前詞供稱懷疑之前向被告
    買到的是葡萄糖，本次確認為葡萄糖云云，核與通訊監察譯
    文內容未合，其此部分之證詞應係嗣後迴護被告之詞，委無
    可採。此外，證人黃俊文知悉販賣葡萄糖並無犯罪，且應知
    悉「買」與「拿」並不同義，又無無端指訴被告之動機，卻
    於警詢、偵查中迭證稱被告於98年9 月6 日販賣毒品海洛因
    ，且於同年9 月16日與被告聯絡又允諾可以請被告吃飯、喝
    飲料等，與一般人受騙後之反應迥異（詳如貳一(一)2.所述）
    ，益見其於本院翻異證稱其僅是請被告拿、被告所交付者為
    葡萄糖，並非可採。
  3.至被告辯稱：伊是幫黃俊文拿毒品云云，與常情不符，業如
    前述（詳如貳一(一)3.所述），被告此部分之辯解，亦非可採
    。
  (三)98年8月23日販賣第一級毒品海洛因予莊正川部分：
  1.上開事實，業據證人莊正川於警詢、偵查中及本院審理時證
    稱：0000000000、0000000000號行動電話是伊申請，000000
    0000是伊在使用，0000000000是伊女友在使用，98年8 月23
    日中午12時6 分，伊持用0000000000號行動電話撥打被告持
    用0000000000號行動電話之對話內容是伊在98年8 月23日下
    午2 時許向被告購買1,000 元0.1 公克的海洛因；伊於98年
    8 月23日與被告通話內容就是伊以1,000 元向被告買海洛因
    0.1 公克；伊於98年8 月23日向被告購買1,000 元海洛因之
    交易沒有買成，因為伊認為被告與伊交易地點太遠，所以就
    沒去了，當天伊沒有買到海洛因等語甚詳（見99年度偵字第
    6469號卷第12、14、54頁，本院訴字卷第63頁背面），並有
    0000000000、0000000000號行動電話通聯調閱查詢單、現場
    照片在卷可稽（見99年度偵字第6469號卷第25-26 、29頁）
    ，而證人莊正川持用0000000000號行動電話與被告持用0000
    000000號行動電話於98年8 月23日中午12時6 分、12時54分
    聯絡，內容為：「A （即被告）：喂。B （即證人莊正川）
    ：阿凱。A ：嗯。B ：你在那裡。A ：我在桃園監理站。B
    ：你什麼時候拿到我那裡。A ：怎樣。B ：我要一張啊。A
    ：男生還女生。B ：女生的。A ：我現在身上都沒有了，都
    被我朋友拿光了、出光了。B ：這樣喔，要等就對了。A：
    對啊。B ：要多久。A ：我先去跟人家拿看有嗎。B ：你等
    一下，因為這是別人要的不是我要的，因為我是幫人拿的，
    我等一下要過去中正路跟人拿錢，拿完錢才那個。A ：嗯。
    B ：我要叫他過去我家那。A ：我先去跟人家拿看看。B：
    你再打給我。A ：好」、「A ：喂。B ：阿凱。A ：你能不
    能到監理站。B ：我跟你講、阿凱，不要不要那個人囉里吧
    嗦的，不要了。A ：好，B ：抱歉。A ：好」，有通訊監察
    譯文在卷可按（見99年度偵字第6469號卷第28頁），通話內
    容與證人莊正川之證詞相互佐證，堪信為真實。
  2.證人莊正川雖於警詢中另證稱：98年8 月23日原本取消交易
    ，但伊還是到了桃園監理站前交易等語（見99年度偵字第64
    69號卷第14頁），又於偵查中證稱：伊98年8 月23日曾向被
    告買過毒品，在伊住處蘆竹鄉○○路135 號1 樓門口交易，
    由被告開車拿過來給伊等語（見99年度偵字第6469號卷第54
    頁），就當日是否與被告完成毒品交易，前後供述不一，然
    查，證人莊正川業於本院審理時解釋稱：伊在警詢及偵查中
    陳述的是晚上的對話，中午這一通電話沒有交易完成，晚上
    那次伊與被告有交易，這次伊有拿到毒品等語（見本院訴字
    卷第63頁背面- 第64頁），亦即先前於警詢、偵查中證稱有
    與被告完成交易為同日晚間之事，本院審酌證人莊正川於警
    詢、偵查及本院審理時迭證稱98年8 月23日曾向被告購買1,
    000 元之海洛因，而被告與莊正川確實於當日中午通話約定
    購買毒品一事，復有前揭通訊監察譯文可資佐證，堪信莊正
    川與被告確實於當日中午約定進行毒品交易，然嗣後取消而
    未完成，被告販賣海洛因未遂之犯行，應堪認定。
  3.被告雖辯稱：伊之前坦承98年8 月23日交付毒品海洛因給莊
    正川，但後來否認，是因為伊回去想98年8 月23日中午取消
    ，伊不可能整天閒閒沒事等他們電話，幫他們調毒品，莊正
    川當天說沒有交通工具可以過來，因此就電話跟伊取消，之
    後伊就離開龔高義地方，回家睡覺，沒有打算稍晚之後再將
    毒品交給莊正川，因為伊離開龔高義地方，就沒有毒品可以
    交給莊正川，伊並沒有與莊正川見面，伊於警詢時供稱有於
    98 年8月23日販賣毒品給莊正川是因為急著想要交保云云。
    然查，其於警詢時供稱：伊於98年8 月23日有販賣毒品海洛
    因給莊正川云云（見99年度偵字第6469號卷第5 頁），又於
    偵查中供陳：伊是幫證人莊正川去向藥頭買毒品，伊是以1,
    000 元幫忙買，再以原價給證人莊正川云云（見99年度偵字
    第6469號卷第57頁背面），再於本院審理時陳稱：伊是經手
    從藥頭那邊拿毒品給莊正川，莊正川交錢給伊，伊原封不動
    交給藥頭，伊沒有獲取任何利益；伊不記得當天莊正川是否
    有來跟伊碰面云云（見本院訴字卷第66頁背面、第251 頁背
    面），就其於98年8 月23日是否有販賣毒品海洛因給莊正川
    、98年8 月23日是否有與莊正川見面，供述前後不一，所言
    是否屬實，已值懷疑。倘被告確實未曾於該日與莊正川進行
    毒品交易，其自始即應陳述此對己有利之內容，然其卻曾供
    陳於98年8 月23日販賣毒品予莊正川，且數次供述又有相互
    矛盾之情形，顯係為掩飾其販賣毒品之犯行、試圖自圓其說
    所致，其辯稱並未販賣毒品予莊正川云云，應非可採。參以
    被告業於99年1 月13日經臺灣桃園地方法院檢察署檢察官向
    本院聲請羈押，並經本院於同日羈押在案，有臺灣高等法院
    被告前案紀錄表附卷可稽，而臺灣桃園地方法院檢察署檢察
    官當日聲請羈押所據之犯罪事實，係販賣甲基安非他命予林
    義豐一節，有99年1 月13日訊問筆錄存卷供參（見99年度偵
    字第1949號卷第70 -72頁），被告坦承販賣毒品予莊正川一
    節，與聲請羈押所據之事實無涉，何以因此而得交保，被告
    此部分之辯解，顯然無據，況當日製作筆錄者為警察，並無
    核駁交保之權利，亦非刑事訴訟法第110 條所定聲請交保之
    人，甚且，被告坦承販賣第一級毒品海洛因係屬重大犯行，
    即可能因涉嫌重罪而遭羈押，豈有可能以坦承重罪獲取交保
    ，被告辯稱其前開供稱有販賣毒品給莊正川係為交保云云，
    顯係事後卸責之詞，並非可採。
  (四)98年9月8日販賣第一級毒品海洛因予莊正川部分：
  1.上開事實業據證人莊正川於警詢、偵查及本院審理時證稱：
    0000000000、0000000000號行動電話是伊申請，0000000000
    是伊在使用，0000000000是伊女友楊慧娥在使用，98年9 月
    8 日晚間8 時35分，伊持用0000000000號行動電話撥打被告
    持用0000000000號行動電話之對話內容是伊在98年9 月8 日
    晚間9 時10分許向被告購買2,500 元0.45公克的海洛因，交
    易地點在中壢市內壢火車站前85度C 咖啡店等語甚詳（見99
    年度偵字第6469號卷第12、15、53-54 頁，本院訴字卷第63
    頁背面- 第64頁、第65頁背面），並有0000000000、000000
    0000號行動電話通聯調閱查詢單在卷可稽（見99年度偵字第
    6469號卷第25-26 頁），而證人莊正川持用0000000000號行
    動電話與被告持用0000000000號行動電話於98年9 月8 日晚
    間8 時35分、8 時43分、9 時1 分、9 時3分、9 時4 分、
    9 時6 分聯絡，內容為：「2 人約在內壢火車站的85度C 見
    面」、「A （即被告）：喂。B （即莊正川）：喂。A ：你
    沒說要拿多少啊？B ：跟昨天一樣啊。A ：500 。B ：嘿。
    A ：你昨天拿給我的是舊鈔，還要我拿去換喔」、「A 問B
    到哪裡了」、「B 問A 在哪裡」、「2 人改約在忠孝路轉進
    去見面」、「A ：喂。B ：到忠孝路那裡？A ：你轉進來啊
    。B ：轉進來了哦。A ：你一直直走、一直直走」，有通訊
    監察譯文在卷可按（見99年度偵字第6469號卷第27頁），通
    話內容與證人莊正川之證詞相互佐證，堪信為真實。
  2.被告雖辯稱伊是經手從龔高義那邊拿毒品給莊正川，然查，
    其於警詢時供稱：伊忘記98年9 月8 日有販賣毒品海洛因給
    莊正川云云（見99年度偵字第6469號卷第5 頁），就其忘記
    98年9 月8 日是否有交付毒品予莊正川抑或當日有幫莊正川
    拿毒品等情，前後供述不一，所言是否屬實，並非無疑，況
    被告在無利益之前提下為他人調毒品，未合常情，業如前述
    （詳如貳一(一)3.所述），被告所辯，應係臨訟卸責之詞，委
    不可採。
  (五)98年8月21日販賣第一級毒品海洛因予卓俊吉部分：
  1.上開事實，業據證人卓俊吉於警詢、偵查中及本院審理時證
    稱：0000000000號行動電話為伊申請，由伊與父親卓朝輝、
    哥哥卓郁偉共同使用，伊與被告僅是聯絡買毒品，沒有什麼
    交情，98年8 月21日中午12時22分許與被告通電話後不久，
    約在八德市○○路上，伊騎機車過去，被告開自小客車過去
    ，伊到被告車內，將2,500 元交給被告，被告也將分裝好的
    毒品海洛因約0.7 公克交給伊，完成交易，電話中提到「81
    」是指2,500 元等語明確（見99年度偵字第6627號卷第44-4
    5 、68-69 頁，本院訴字卷第156 頁、第157 頁背面-第158
    頁），而證人卓俊吉0000000000號行動電話與被告00000000
    00號行動電話於98年8 月21日中午12時22分許、12時26分許
    、12時37分許聯絡，內容為：「A （即被告）：喂。B （即
    卓俊吉）：81。A ：過來我住的地方。B ：好。」、「A ：
    喂。B ：你說在哪裡？A ：一樣啊、還是一樣啊。B ：好」
    、「A ：喂，B ：我到了。A ：我要出門了。B ：好」，有
    通訊監察譯文在卷可按（見99年度偵字第6627號卷第47頁）
    ，通話內容與證人卓俊吉之證詞相互佐證，堪信為真實。
  2.被告雖辯稱：伊於98年8 月21日是幫卓俊吉調毒品海洛因，
    當天伊與卓俊吉先通話，他要買81，即2,500 元之海洛因，
    伊身上只剩1,000 元，因此伊先向卓俊吉收2,500 元後，加
    上伊本人1,000 元，一起向龔高義拿3,500 元的海洛因，之
    後再將卓俊吉2,500 元的海洛因拿給他，伊都是約在龔高義
    住的地方云云。然查，其於警詢中供述：98年8月21日伊與
    卓俊吉的通話，當天卓俊吉要買81，即2,500 元之海洛因，
    伊身上只剩1,000 元，待卓俊吉到伊住處後，伊向卓俊吉收
    2,500 元後，加上伊本人1,000 元，一起向上線拿3,500 元
    的海洛因，等卓俊吉到伊龍岡住處，直接將他2,500 元的海
    洛因拿給他云云（見99年度偵字第10350 號卷第7 頁），就
    其是否約在藥頭住的地方或是在其自己住處收受款項、交付
    毒品一節，前後供述矛盾，被告對卓俊吉毒品之交易金額記
    憶清晰，卻對相較之下更為簡單且容易記憶之交易地點供述
    有重大歧異，顯與常情未合，而證人卓俊吉於警詢、偵查及
    本院審理時迭證稱其是向被告「買」毒品，其證詞又與通訊
    監察譯文相互佐證，應可採信，被告辯稱是幫卓俊吉調毒品
    云云，應係臨訟卸責之詞，委無可採。
  (六)98年8 月23日販賣第一級毒品海洛因、第二級毒品甲基安非
    他命予卓俊吉部分：
  1.上開事實，業據證人卓俊吉於警詢、偵查中及本院審理時證
    稱：0000000000號行動電話為伊申請，由伊與父親卓朝輝、
    哥哥卓郁偉共同使用，伊與被告只是聯絡買毒品，沒有什麼
    交情，98年8 月23日上午11時53分許與被告聯絡後，就約在
    中壢市龍岡地區，被告開自小客車過來，伊騎機車過去，被
    告到之後伊就進入他車內，以2,500 元向被告買海洛因0.7
    公克，並以700 元向被告買甲基安非他命0.2 公克，交易後
    就各自離開，電話中提到「41」是指5,000 元，「81」是指
    2,500 元，被告說沒有41，伊說拿81就好等語甚詳（見99年
    度偵字第6627號卷第44-45 、68-69 頁，本院訴字卷第156-
    158 頁），而證人卓俊吉0000000000號行動電話與被告0000
    000000號行動電話於98年8 月23日上午11時53分許、11時57
    分許聯絡，內容為：「A （即被告）：喂。B （即卓俊吉）
    ：你那裡有41的東西嗎。A ：沒有。B ：那我一樣（81）就
    好了。A ：嗯。B ：我那個男生要700 塊。A ：嗯」、「A
    ：喂。B ：我怎麼沒看到你？A ：我沒在裡面啊。B ：你人
    在那裡？A ：我人在斜對面紅綠燈這裡。B ：好，我知道」
    ，有通訊監察譯文在卷可按（見99年度偵字第6627 號 卷第
    48頁），通話內容與證人卓俊吉之證詞相互佐證，堪信為真
    實。
  2.被告雖辯稱：98年8 月23日伊有幫卓俊吉拿毒品海洛因，但
    伊沒有幫卓俊吉調過甲基安非他命，只有請他吃過甲基安非
    他命，伊沒有販賣毒品，沒有從中牟利，伊約的地方都是龔
    高義住的地方，98年8 月23日伊是和龔高義一起住在龍岡，
    伊是自己要向龔高義拿毒品，順便幫卓俊吉拿云云。然查，
    其於警詢中供陳：98年8 月23日伊與卓俊吉的通話，當天伊
    上線的海洛因不夠半錢給伊，所以當天沒有合資云云（見99
    年度偵字第10350 號卷第7 頁- 第7 頁背面），亦即當日並
    未與卓俊吉合資，核與被告前揭所辯都是自己要找龔高義拿
    毒品才順便幫卓俊吉等人拿毒品一節未合，所言是否屬實，
    已值懷疑，復參酌上開通訊監察譯文，「A ：喂。B ：你那
    裡有41的東西嗎。A ：沒有。B ：那我一樣（81）就好了。
    A ：嗯。」卓俊吉先詢問被告是否有「41」，被告答稱沒有
    ，才決定購買「81」，並經被告允諾，倘被告當時並無「81
    」數量的毒品，當再回復「沒有。」然被告卻答稱「嗯。」
    依照文義，被告當時已有「81」數量的毒品，而不需再向其
    他上手購入。綜上，被告辯稱其僅是幫卓俊吉調毒品，並非
    販賣云云，應係事後迴護而為有利於己之供述，並非可採。
  (七)98年8月24日販賣第一級毒品海洛因予楊慧娥部分：
  1.上開事實，業經證人楊慧娥於警詢、偵查中及本院審理時證
    稱：0000000000號、0000000000號行動電話為伊男友申請，
    0000000000是莊正川使用，0000000000則為伊所使用，有時
    候莊正川也會拿0000000000號行動電話去使用，98年8 月24
    日伊與被告之通話內容是伊在98年8 月24日晚間8 時20分許
    ，在桃園市監理站門口前，以500 元向被告購買約0.05公克
    的毒品海洛因，有交易成功等語甚詳（見99年度偵字第6628
    號卷第12、14、73-74 頁，本院訴字卷第118 頁背面-第119
    頁），並有0000000000、0000000000號行動電話通聯調閱查
    詢單在卷可稽（見99年度偵字第6628號卷第19-20 頁），而
    證人楊慧娥持用0000000000號行動電話於98年8 月24日晚間
    7 時45分、8 時13分與被告持用0000000000號行動電話聯絡
    ，內容為：「A （即被告）：喂。B （即楊慧娥）：阿凱，
    你等一下！喂阿凱喔，你0981那隻怎麼沒有通啊？A ：有啊
    ！可能沒電吧！B ：你在哪裡？A ：怎樣啊。B ：屁股痛啊
    。A ：大姊我現在在忙！你不跟我練瘋話！B ：我要跟你講
    啊，我要跟你拿500 可不可以？A ：可以啊，但是我現在正
    在忙啊。B ：那現在怎麼辦。A ：你等會再打給我好不好。
    B ：你說什麼？A ：我說你到監理站啊。B ：好、到監理站
    」、「A ：喂。B ：到了、到了。A ：你等我一下」，有通
    訊監察譯文在卷可按（見99年度偵字第6628號卷第21頁），
    通話內容與證人楊慧娥之證詞相互佐證，堪信為真實。
  2.被告雖辯稱：伊是與楊慧娥合資去買毒品海洛因，因為只有
    500 元的話，龔高義不會賣，因此伊出資500 元與楊慧娥湊
    成1,000 元，伊自己經濟能力也有限，伊只是幫忙拿，伊先
    前供稱有販賣毒品給楊慧娥，是因為想要交保，此外，伊在
    98年9 月2 日之通訊監察譯文中楊慧娥要求伊賣藥，伊有回
    絕，說刑期太重云云。然查，其於警詢中供稱：伊於98年8
    月24日有販賣海洛因給楊慧娥等語（見99年度偵字第6628號
    卷第5 頁），查販賣第一級毒品海洛因係法定刑無期徒刑以
    上之重罪，倘被告未曾販賣海洛因予楊慧娥，何以陳稱此不
    利於己之供述。又被告雖辯稱：伊供稱販賣毒品給楊慧娥是
    為了交保云云，然查，被告業於99年1 月13日經臺灣桃園地
    方法院檢察署檢察官向本院聲請羈押，並經本院於同日羈押
    在案，且羈押所據之犯罪事實，係販賣甲基安非他命予林義
    豐一節，有臺灣高等法院被告前案紀錄表、99年1 月13日訊
    問筆錄存卷供參（見99年度偵字第1949 號卷第70-72 頁）
    ，被告坦承販賣毒品予楊慧娥一情，與聲請羈押所據之事實
    無涉，何以因此而得交保，被告上開所辯，實屬無據，況當
    日製作筆錄者為警察，並無核駁交保之權利，亦非刑事訴訟
    法第110 條所定聲請交保之人，甚且，被告坦承販賣第一級
    毒品海洛因係屬重大犯行，即可能因涉嫌重罪而遭羈押，豈
    有可能以坦承重罪獲取交保，被告辯稱其前開供稱有販賣毒
    品給楊慧娥係為交保云云，顯係事後卸責之詞，委不可採，
    被告應有於98年8 月24日販賣毒品海洛因予楊慧娥之犯行，
    應堪認定。
  3.被告另辯稱：伊在98年9 月2 日之通訊監察譯文中楊慧娥要
    求伊賣藥，伊有回絕，說刑期太重云云。然查，楊慧娥持用
    0000000000號行動電話與被告持用0000000000號行動電話於
    98年9 月2 日聯絡，內容為：「A （即被告）：喂。B （即
    楊慧娥）：阿凱，你有空嗎。A ：怎樣。B ：一樣啊，81。
    A ：81。B ：對，南崁，可不可以再好一點。A ：怎樣。B
    ：我還是習慣用你那朋友的。A ：嗯。B ：你那一天的比第
    一次我拿還差一點。A ：什麼東西。B ：我之前跟你拿500
    、500 的比較好。A ：當然啊！那是我故意用比較好的啊。
    B ：真的喔，那你可不可以故意再用比較好的。A ：那有這
    麼多東西可以讓我這樣用。B ：你也想看看我們跟你那個這
    麼久了。A ：拜託我還不想賺這個錢，這個『刑期太重了』
    。B ：其實我告訴你，要賺這個比較好。A ：我也知道。B
    ：你要作固定腳，你不要亂走！亂走很快就死了。A ：這我
    知道，可是這個人什麼時候變成鬼，誰都不曉得。B ：所以
    你要看啊、自己要會篩選呀，你覺得這個人變質了，你就要
    篩選掉了，你懂嗎。A ：這我知道。B ：情願不要做，才不
    會出事！你要不要過來」，有通訊監察譯文在卷可按（見99
    年度偵字第6628號卷第24頁），由其等上開對話內容，可知
    被告當日提及「刑期太重了」，是與楊慧娥閒聊毒品品質時
    提到，且依前後文觀之，楊慧娥先前已經向被告買過毒品，
    且楊慧娥也提醒被告要小心，可見被告確實有在販賣毒品，
    而非明知刑期太重而拒絕販賣毒品給楊慧娥，被告此部分之
    辯解，亦不足採。
  (八)98年8月28日販賣第一級毒品海洛因予楊慧娥部分：
  1.上開事實，業經證人楊慧娥於警詢、偵查中及本院審理時證
    稱：0000000000號、0000000000號行動電話為伊男友申請，
    0000000000是莊正川使用，0000000000則為伊所使用，有時
    候莊正川也會拿0000000000號行動電話去使用，98年8 月28
    日伊以0000000000號行動電話與被告聯絡，內容是伊於98年
    8 月28日晚間12時許，在桃園市○○路愛買大賣場門口對面
    的7-11門市門口，向被告購買500 元0.05公克之毒品海洛因
    ，該次伊一直打電話給被告，被告於晚間11時26分許打電話
    跟伊說要請某女子將毒品交給伊，於晚間12時許某成年女子
    出現後，伊問她是否為被告朋友，該女子說是，伊就將500
    元交給他，女子就將海洛因給伊等語甚詳（見99年度偵字第
    6628號卷第12、14-15 、74頁，本院訴字卷第119 頁、第12
    1 頁背面），並有0000000000、0000000000號行動電話通聯
    調閱查詢單在卷可稽（見99年度偵字第6628號卷第19-20 頁
    ），而證人楊慧娥持用0000000000號行動電話於98年8 月28
    日晚間10時15分許、11時8 分許、11時16分許、11時26分許
    與被告持用0000000000號行動電話聯絡內容為：「A （即被
    告）：喂。B （即楊慧娥）：阿凱喔！打電話怎麼都沒接。
    A ：睡覺啊。B ：我就知道。A ：怎樣？你要拿錢還我了喔
    。B ：還沒啦，我的要晚一點，我剛跟我兒子先借500 塊。
    A ：嗯。B ：等一下再跟你拿一次500 。A ：好。B ：那我
    到再打給你喔。A ：好」、「A ：喂。B ：你在那裡。A ：
    縱貫路上愛買。B ：那我現在到那裡？A ：到愛買啊！你知
    不知道在哪裡啊？B ：我老公沒有跟我出來我自己出來也。
    A ：就龍安街斜對面那一間就是愛買。B ：喔，那我知道！
    到那邊打給你。A ：好」、「A ：喂。B ：我到愛買啦。A
    ：哇！我的摩托車剛被人騎走！B ：你人在那裡。A ：你在
    那邊等我一下。B ：在愛買那裡等你。A ：對面的7-11等我
    。B ：好」、「A ：喂。B ：我怎麼沒看到你。A ：我叫我
    朋友拿過去給你。B ：那一個。A ：一個女的。B ：好，你
    跟他說我穿短褲、背心，跟早上一樣。A ：好」，有通訊監
    察譯文在卷可按（見99年度偵字第6628號卷第22頁），通話
    內容與證人楊慧娥之證詞相互佐證，堪信為真實。
  2.被告雖辯稱：這次是伊與楊慧娥一人出500 元去要龔高義拿
    毒品，伊先前供稱有於98年8 月28日販賣毒品海洛因給楊慧
    娥，是想要交保，伊在98年9 月2 日之通訊監察譯文中楊慧
    娥要求伊賣藥，伊有以刑期太重回絕云云。然查，其於本院
    審理時又供稱：98年8 月28日伊沒有參與楊慧娥與藥頭間交
    易毒品的過程，楊慧娥打電話給伊時，伊正在藥頭那裡，藥
    頭有聽到，是藥頭的女朋友下去送毒品給楊慧娥云云（見本
    院訴字卷第122 頁），就其是與楊慧娥各出資500 元購買毒
    品或完全沒有參與此次交易，所述前後不一，所言是否屬實
    ，已值懷疑。參以被告前於警詢時供稱：伊有於98年8 月28
    日販賣海洛因給楊慧娥等語（見99年度偵字第6628號卷第5
    頁），應係被告甫經警察詢問此部分之犯行，尚無暇思慮其
    利害得失所言，此部分之自白應屬可採。而被告嗣後辯稱：
    係為交保才供陳於98年8 月28日販賣毒品海洛因給楊慧娥云
    云並非可採，業如前述（詳如貳一(七)2.），是被告於98年8
    月28日販賣毒品海洛因予楊慧娥一節，應堪認定。至被告辯
    稱：伊在98年9 月2 日之通訊監察譯文中楊慧娥要求伊賣藥
    ，伊有以刑期太重回絕云云，實則此係其與楊慧娥閒聊時提
    到，被告仍有販賣毒品，業經本院認定如前（詳如貳一(七)3.
    ），自無從據此作為有利於被告之認定。
  (九)98年9月7日販賣第一級毒品海洛因予楊慧娥部分：
  1.上開事實，業經證人楊慧娥於警詢、偵查中及本院審理時證
    稱：0000000000號、0000000000號行動電話為伊男友申請00
    00000000是莊正川使用，0000000000則為伊所使用，有時候
    莊正川也會拿0000000000號行動電話去使用，98年9 月7 日
    伊以0000000000號行動電話與被告聯絡，內容為伊於98年9
    月7 日晚間9 時許，在桃園縣八德市○○路326 號魔法傳奇
    網咖門口前，以500 元向被告購買0.05公克毒品海洛因，當
    天被告騎機車過來，有交易成功等語甚詳（見99年度偵字第
    6628號卷第12、15-16 、74頁，本院訴字卷第119 頁背面）
    ，並有0000000000、0000000000號行動電話通聯調閱查詢單
    在卷可稽（見99年度偵字第6628號卷第19-20 頁），而證人
    楊慧娥持用0000000000號行動電話於98年9 月7 日晚間8 時
    40分許、8 時58分許與被告持用0000000000號行動電話聯絡
    內容為：「A （即被告）：喂。B （即楊慧娥）：阿凱！你
    在那裡？一樣嗎。A ：沒有！我在大南。B ：大南哪裡？A
    ：廣福路上的網咖。B ：好。A ：怎樣。B ：跟之前一樣！
    500 ！A ：你差我的什麼時候要給我。B ：10號啊。A ：好
    ，廣福路網咖。B ：好」、「A ：喂。B ：阿凱！網咖叫什
    麼名字？A ：魔法傳奇。B ：好」，有通訊監察譯文在卷可
    按（見99年度偵字第6628號卷第25頁），通話內容與證人楊
    慧娥之證詞相互佐證，堪信為真實。
  2.被告雖辯稱：伊僅是為楊慧娥調毒品，沒有獲利云云，然其
    於警詢時供稱：伊於98年9 月7 日販賣海洛因給楊慧娥等語
    （見99年度偵字第6628號卷第5 頁），倘被告未曾於98年9
    月7 日販賣海洛因予楊慧娥，其當不致供陳此等不利於己之
    供述，且被告辯稱：係為交保才供稱有販賣毒品給海洛因云
    云並非可採，業如前述（詳如貳一(七)2.），被告於98年9 月
    7 日販賣海洛因予楊慧娥之犯行，應堪認定。至被告辯稱：
    伊在98年9 月2 日之通訊監察譯文中楊慧娥要求伊賣藥，伊
    有回絕，說刑期太重云云。然由當日其與楊慧娥之通訊監察
    譯文可知被告仍有販賣毒品之犯行，亦經本院認定如前（詳
    如貳一(七)3.），被告此部分之辯解，亦非可採。
  (十)98年12月23日販賣第二級毒品甲基安非他命予劉曉蓓部分：
  1.上開事實，業據證人劉曉蓓於警詢、偵查中及本院審理時證
    稱：0000000000號行動電話是伊申請使用，被告使用之行動
    電話則為0000000000，伊與被告對話中提到「一張」代表要
    買1,000 元的毒品，該次電話之後，被告就拿1 小包毒品甲
    基安非他命交給伊，地點在廣福路、永豐南路，伊買1,000
    元甲基安非他命，被告讓伊欠錢，98年12月25日伊有將1,00
    0 元還給被告，伊確定是向被告購買，不是與被告合資向第
    三人購買等語甚詳（見99年度偵字第8555號卷第15頁背面、
    第16頁背面、第59-60 、92-93 頁，本院訴字卷第115 頁背
    面- 第116 頁、第117 頁背面），並有0000000000號行動電
    話通聯調閱查詢單在卷可稽（見99年度偵字第8555號卷第19
    頁），而證人劉曉蓓使用之0000000000號行動電話與被告持
    用之0000000000號行動電話曾於98年12月23日下午2 時7 分
    、3 時14分、3 時28分許聯絡，內容為「B （即劉曉蓓）：
    我跟你商量你一件事，我晚上要上班！你可不可以先拿一張
    ，最慢禮拜一就還給你。A （即被告）：不行啦，不要，太
    久了！B ：禮拜日，拜託，最慢禮拜日就還你！不然我上班
    很難過！A ：我不希望人家這樣盧，我說不要就不要」、「
    A ：喂。B ：我問過了，我明天凌晨就可以給你了！A ：不
    是，幹嘛要這樣子搞，一千塊的東西你能用多久。B ：拜託
    ，你在哪裡？A ：你到廣福路、永豐南路」、「A ：喂。B
    ：我到了。A ：好等我」，有通訊監察譯文在卷可按（見99
    年度偵字第8555號卷第22頁），通話內容與證人劉曉蓓之證
    詞相互佐證，堪信為真實。
  2.證人劉曉蓓雖於本院審理時證稱：98年12月23日伊跟被告賒
    帳1,000 元，之後他就被查獲，伊就沒有還給被告1,000 元
    了云云（見本院訴字卷第117 頁），然證人劉曉蓓於99年1
    月19日警詢及同年1 月21 日 、4 月27日偵訊時均證稱：伊
    最後一次向被告購買是98年12月25日等語（見99年度偵字第
    8555號卷第16、59、92-93 頁），並於99年4 月27日偵查中
    證稱，98年12月25日交易時，伊有把同年12月23日欠的1,00
    0 元還給被告等語（見99年度偵字第8555號卷第92-93 頁）
    ，本院審酌證人劉曉蓓99年1 月19日警詢及同年1 月21日、
    4 月27日偵訊時，距離本案發生之98年12月23日時間較近，
    記憶應較100 年3 月16日本院審理時為清晰，參以被告並不
    否認其有於98年12月23日交付毒品予劉曉蓓並收取金錢，故
    證人劉曉蓓應有於98年12月23日收受毒品，並於同年12月25
    日將購買毒品之價額1,000 元還給被告。
  3.被告雖辯稱：伊只是幫忙調毒品，沒有從中牟利云云。然查
    ，其於警詢時供稱：98年12月23日劉曉蓓要和伊合資1,000
    元的甲基安非他命，但甲基安非他命很少，因此伊說要免費
    提供給他1,000 元的甲基安非他命云云（見99年度偵字第85
    55號卷第6 頁），又於本院審理時供陳：伊有於98年12月23
    日交付毒品給劉曉蓓，但伊是請他用，沒有要跟他收錢，劉
    曉蓓工作不穩定，也沒有錢，伊沒有要跟他收錢云云（見本
    院訴字卷第118 頁），就其是順便幫劉曉蓓拿毒品或是免費
    提供劉曉蓓甲基安非他命、沒有向劉曉蓓收錢是因為甲基安
    非他命很少或因為劉曉蓓工作不穩定、沒有錢因而沒有要向
    他收錢等情，前後供述不一，所言是否屬實，已值懷疑。參
    以被告與劉曉蓓上開行動電話之通訊監察譯文，復於98年12
    月25日聯絡，內容為：「B ：我跟你講，我錢星期日再拿給
    你好不好？A ：不好！你自己講的！」（見99年度偵字第85
    55號卷第22頁），可見劉曉蓓希望可以星期日再還購買毒品
    的錢，然遭被告拒絕，益見被告並非免費提供毒品給劉曉蓓
    施用。倘被告未曾販賣毒品予劉曉蓓，其僅需具實陳述較為
    有利於己之事實即可，然被告之供述卻前後矛盾，又與通訊
    監察譯文未合，顯見其上開所辯，均係臨訟圖卸之詞，委無
    可採。
  (十一)98年12月20日販賣第二級毒品甲基安非他命予李哲安部分：
  1.上開事實，業經證人李哲安於警詢、偵查及本院審理時證稱
    ：0000000000號行動電話為伊申請使用，0000000000則是被
    告所使用的行動電話，98年12月20日下午6 時37分伊與被告
    聯絡之電話內容，伊記得當天伊人還在工廠，打電話給被告
    向他購買3,000 元甲基安非他命，被告也答應要到伊上班地
    點交易，當天晚上9 時許，伊與被告約在八德市○○街○路
    段，被告駕駛黑色自小客車前來，之後被告將駕駛座窗戶搖
    下，伊就靠過去將3,000 元交給被告，被告將大約0.8 公克
    的毒品交給伊，一手交錢一手交貨完成後，雙方就離開現場
    ，伊與被告在電話中提到的「三張」，就是指要買毒品3,00
    0 元的意思，伊是向被告買毒品，不是與被告合資向他人購
    買毒品等語甚詳（見99年度偵字第8555號卷第26頁背面- 第
    28 頁 、第93-94 頁，本院訴字卷第159 、160 頁），並有
    0000000000號行動電話通聯調閱查詢單在卷可稽（見99年度
    偵字第8555號卷第31頁），而證人李哲安使用之0000000000
    號行動電話，與被告持用之0000000000號行動電話，曾於98
    年12月20日下午6 時37分許、7 時58分許、8 時26分許、8
    時31分許聯絡，內容為：「A （即被告）：喂。B （即李哲
    安）：凱哥終於接了，下班處理一下阿，有了嗎？你在哪裡
    ？A ：有阿，我在中平路。B ：八德嗎？A ：國際路這裡。
    B ：你會不會回來？A ：會阿，你現在要嗎？B ：沒有，我
    八點下班。A ：好好，八點我過去。B ：我三張啦」、「A
    ：喂。B ：我要到哪裡找你阿？A ：我現在人在三峽，你先
    回去，我現在過去。B ：你要到哪裡？A ；麥當勞啊。B ：
    你現在就要來了是不是？A ：我十分鐘後出門阿」、「A ：
    喂。B ：你到哪了？A ：我現在在義勇街。B ：我們約大楠
    好不好？我在小大楠這。A ：那你就直接到義勇街，娃娃城
    這邊。B ：娃娃城喔，好，你等我一下」、「A ：喂。B ：
    我在義勇街這邊，哪裡？A ：娃娃城這邊，你知不知道。B
    ：以前娃娃城麻，我在這邊阿。A ：好」，有通訊監察譯文
    在卷可按（見99年度偵字第8555號卷第33頁背面），通話內
    容與證人李哲安之證詞相互佐證，堪信為真實。
  2.被告雖辯稱：伊有在98年12月20日拿毒品甲基安非他命給李
    哲安，是李哲安打電話給伊，伊去幫他拿毒品，拿到之後，
    與李哲安約在某處，之後伊才將毒品拿給李哲安，李哲安將
    錢拿給伊，伊再將錢拿去給龔高義，伊只有幫忙拿，沒有賣
    毒品從中牟利云云。然查，其於警詢中供稱：98年12月20日
    下午6 時37分許的電話，是李哲安要拿3,000 元的甲基安非
    他命，要伊晚間8 時許去他龜山上班的工廠拿3,000 元，伊
    是在晚間12時許，李哲安休息時間再將他出資的安非他命拿
    到他工廠給他云云（見99年度偵字第8555號卷第8 頁），復
    於偵查中供稱：李哲安也是叫伊幫他拿甲基安非他命，伊跟
    他說下班之後伊會先過去跟他拿錢，再去幫他調東西云云（
    見99年度偵字第8555號卷第77頁），就其是先去幫李哲安拿
    毒品再將毒品交給李哲安並收取金錢，或先向李哲安收錢再
    去拿毒品，所述前後矛盾，倘被告確實僅係幫李哲安拿毒品
    ，何以就此拿毒品之過程供述有如此重大之歧異，況其幫李
    哲安拿毒品，亦可能涉及幫助販賣、持有第二級毒品等罪，
    若無任何利益，被告何以無端為他人從事此等違法之犯行，
    被告所言，顯不符常情，其辯稱僅是為李哲安拿毒品云云，
    應係迴護而為有利於己之供述，並非可採。
  (十二)98年9月6日販賣第二級毒品甲基安非他命予王婉溱部分：
  1.上開事實，業經證人王婉溱於警詢及偵查中證稱：00000000
    00號行動電話是伊申辦使用，98年9 月6 日伊與被告電話中
    的內容，伊向被告說「泡麵一張」，就是要買毒品甲基安非
    他命1,000 元，當天時間伊忘記了，被告就開車到伊上班的
    小吃店，也就是桃園縣八德市○○路○ 段1493號，然後將1,
    000 元甲基安非他命的量給伊，伊也當場將1,000 元交給被
    告（見99年度偵字第8555號卷第36頁背面- 第37頁、第70頁
    ），並有0000000000號行動電話通聯紀錄調閱單在卷可稽（
    見99年度偵字第8555號卷第39頁），而證人王婉溱持用0000
    000000號行動電話與被告0000000000號行動電話於98年9 月
    6 日0 時40分許聯絡，內容為：「A （即被告）：喂，幹嘛
    ？B （即王婉溱）：那個泡麵一張。A ：好，等一下過去。
    B ：好」，有通訊監察譯文在卷可按（見99年度偵字第8555
    號卷第40頁），通話內容與證人王婉溱之證詞相互佐證，堪
    信為真實。
  2.被告雖辯稱：伊只是幫忙拿毒品，沒有從中獲利云云。然查
    ，其於警詢中供稱：98年9 月6 日0 時40分的電話，王婉溱
    所說「泡麵一張」是指要出1,000 元與伊合資購買安非他命
    ，伊電話中有答應他，但當天伊在網咖玩遊戲就沒過去赴約
    云云（見99年度偵字第8555號卷第11頁），就其當日有交付
    毒品給王婉溱或因為在網咖玩遊戲沒有赴約一節，前後供述
    矛盾，倘被告當日確實未赴約，其當自始至終維持此一對己
    有利之陳述，何以嗣後又改稱其有幫王婉溱拿毒品等較不利
    於己之供述，況其無利可圖卻無端為王婉溱調毒品，而可能
    涉犯幫助販賣毒品等犯行，核與常情不符，其所辯顯然係為
    掩飾其販賣毒品之犯行，試圖自圓其說而前後矛盾、未合常
    情，自不可採。
  (十三)98年9月7日販賣第二級毒品甲基安非他命予王婉溱部分：
  1.上開事實，業經證人王婉溱於警詢及偵查中證稱：00000000
    00號行動電話是伊申辦使用，89年9 月7 日伊與被告電話內
    容，「一張」就是要買1,000 元甲基安非他命，「二張逗個
    1 克」是指2,000 元甲基安非他命的量，伊後來向被告買了
    2,000 元甲基安非他命，他就給伊裝成1 公克的毒品甲基安
    非他命，當天被告是下午開車過來，約在桃園縣八德市○○
    路○路段，伊拿2,000 元給被告，被告將甲基安非他命給伊
    等語甚詳（見99年度偵字第8555號卷第36頁背面- 第37頁、
    第70頁），並有0000000000號行動電話通聯紀錄調閱單在卷
    可稽（見99年度偵字第8555號卷第39頁、第70頁），而證人
    王婉溱持用之0000000000號行動電話與被告0000000000號行
    動電話於98年9 月7 日下午1 時32分許、1 時59分許曾與被
    告0000000000號行動電話聯絡，內容為：「A （即被告）：
    喂。B （即王婉溱）：我朋友要一張。A ：你要不要拿個二
    張逗個1 克好不好。B ：好。A ：我幫你分好，那我等一下
    過去喔！B ：好」、「A ：喂，過去了。B ：好，快一點」
    ，有通訊監察譯文在卷可按（見99年度偵字第8555號卷第40
    頁），通話內容與證人王婉溱之證詞相互佐證，堪信為真實
    。
  2.被告雖辯稱：伊當天是自己要找龔高義拿毒品，順便幫王婉
    溱拿甲基安非他命，沒有賣毒品，電話中說「我朋友要一張
    」是指王婉溱的朋友要拿一張，因為伊跟龔高義住在一起，
    龔高義叫伊跟王婉溱說叫他拿2,000 元湊1 克云云。然查，
    其於警詢中供稱：98年9 月7 日下午1 時32分許的電話，王
    婉溱是說他朋友委託買甲基安非他命，伊向王婉溱建議出2,
    000 元，加上伊這邊要購買的甲基安非他命安非他命的錢總
    合可以買更多數量安非他命，伊在當天下午2 時30分許就先
    到王婉溱小吃店向她拿2,000 元，再去購買甲基安非他命，
    伊電話中說「我幫你分好」意思是伊購入甲基安非他命時，
    就會要求販售安非他命給伊的人預先分裝小包，再與合資購
    買的人各自取得已分裝小包的毒品云云（見99年度偵字第85
    55號卷第11頁），究係龔高義要其告訴王婉溱拿2,000 元湊
    1 克或是其自己建議，其與龔高義住在一起或是先向王婉溱
    拿錢之後再去購買甲基安非他命，所述前後不一，倘被告確
    實僅為王婉溱拿毒品，何以就拿毒品之過程所述前後矛盾，
    況其在沒有任何利益之情形，卻為王婉溱拿毒品而可能涉犯
    幫助販賣毒品等犯行，顯與常情不符，被告所辯，顯係臨訟
    卸責之詞，並非可採。
  (十四)98年8月29日販賣第一級毒品海洛因予卓朝輝部分：
  1.上開事實，業經證人卓朝輝於警詢、偵查中及本院審理時證
    稱：0000000000號行動電話是伊兒子卓俊吉申辦，由伊與卓
    俊吉、卓朝輝共同使用，98年8 月29日伊與被告通話內容因
    為時間太久，伊忘記在何時、地交易，是約在桃園縣某路邊
    交易，伊只記得當天向被告購買2,500 元的毒品海洛因，電
    話中提到「八一」是指2,500 元，被告自己開車到場，並拉
    下車窗，伊在車窗旁拿到毒品，該次交易有成功等語甚詳（
    見99年度偵字第10350 號卷第15頁背面- 第16頁背面，本院
    卷第161 頁背面、第162頁-第163頁背面），並有000000000
    0 號行動電話行動電話通聯紀錄調閱單在卷可稽（見99年度
    偵字第10350 號卷第25、60-61 頁），而證人卓朝輝持用00
    00000000號行動電話，於98年8 月29日上午11時29分許，與
    被告持用0000000000號行動電話聯絡，內容為：「A （即被
    告）：喂。B （即卓朝輝）：我豆輝啦！A ：嗯。B ：81。
    A ：還沒！我還沒處理好！B ：還沒喔！A ：我不是叫他回
    去跟你講要等到下午了。B ：喔。A ：他沒跟你講嗎。B ：
    有啦！我想說這麼久了，應該處理好了。A ：我就跟你說一
    第要等到下午。B ：好啦！你好了打給我。A ：好。B ：盡
    量快一點」，有通訊監察譯文在卷可稽（見99年度偵字第10
    350 號卷第30頁），通話內容與證人卓朝輝之證詞相互佐證
    ，堪信為真實。
  2.被告雖辯稱：伊是與卓朝輝合資向龔高義買海洛因，伊先向
    卓朝輝拿2,500 元後，加上自己出資1,000 元再自己去跟龔
    高義拿3,500 元的海洛因，沒有得到利益云云。然查，前揭
    其與卓朝輝就本件販賣毒品之通訊監察譯文中，可以看出卓
    朝輝要買「81」，被告回覆還沒處理好，卓朝輝請被告盡快
    ，並請被告處理好打電話聯絡，被告並未提及要先見面收取
    2,500 元一事，況倘被告沒有從中得到任何利益，何以願意
    為他人拿毒品海洛因而可能涉犯販賣毒品之罪嫌，被告上開
    所辯，顯不合常情，應不可採。
  (十五)98年9月3日販賣第一級毒品海洛因予卓朝輝部分：
  1.上開事實，業經證人卓朝輝於警詢、偵查及本院審理時證稱
    ：0000000000號行動電話是伊兒子卓俊吉申辦，由伊與卓俊
    吉、卓朝輝共同使用，98年9 月3 日伊與被告聯絡，交易時
    間伊忘記了，地點在桃園監理站附近，伊是以5,000 元向被
    告購買海洛因，電話中提到「四一」是指5,000 元的海洛因
    ，當天伊是親自去跟被告拿，被告開車來，拉下車窗，伊是
    在車窗旁拿完毒品後離開，當天伊先付現金2,500 元，被告
    讓伊欠2,500 元，伊在1 星期後還他等語甚詳（見99年度偵
    字第10350 號卷第15頁背面- 第16頁背面、第60-61 頁，本
    院訴字卷第161 頁背面、第162 頁- 第163 頁背面），並有
    0000000000號行動電話行動電話通聯紀錄調閱單在卷可稽（
    見99年度偵字第10350 號卷第25頁），而證人卓朝輝持用00
    00000000號行動電話，於98年9 月3 日晚間8 時38分許，與
    被告持用0000000000號行動電話聯絡，內容為：「A （即被
    告）：喂。B （即卓朝輝）：我頭仔啦。A ：我知道。B：
    現在呢。A ：你叫阿吉聽阿！阿吉知道在哪裡，一樣啊。B
    ：叫不起來氣死了。A ：在監理站啊。B ：我去好嗎。A：
    你要怎樣。B ：你那裡有像那天那個嗎。A ：那天那個沒有
    啦。B ：你那裡有多少。A ：你要拿多少。B ：看你那啊。
    A ：41有二個。B ：不然我先拿41。A ：好。B ：我現在馬
    上過去。A ：好」，有通訊監察譯文在卷可稽（見99年度偵
    字第10350 號卷第31頁），通話內容與證人卓朝輝之證詞相
    互佐證，堪信為真實。
  2.被告雖辯稱：伊有在98年9 月3 日交付毒品給卓朝輝，當天
    伊人在監理站，卓朝輝叫伊去跟龔高義拿海洛因41，伊印象
    中有出資1,000 元，再跟卓朝輝拿5,000 元，以6,000 元向
    龔高義拿41的海洛因，伊分到0.2 公克，其餘給卓朝輝，伊
    是跟卓朝輝一起購買，沒有因為拿毒品而牟取任何利益云云
    。然查，其於警詢時供稱：98年9 月3 日伊與卓朝輝之通話
    內容，是伊與龔高義在八德市真情汽車旅館內，當時伊正要
    向龔高義拿東西但錢不夠，又剛好卓朝輝打電話來，因此伊
    就與卓朝輝共同向龔高義購買海洛因，看能不能多買一點，
    當天是先跟卓朝輝拿5,000 元，即41的價格，約0.8 、0.9
    公克，伊再向龔高義拿半錢，約1.8 公克，之後再將卓朝輝
    0.8 、0.9 公克海洛因分給他云云（見99年度偵字第10350
    號卷第6 頁- 第6 頁背面），就卓朝輝電話聯絡時，其在監
    理站或八德市真情汽車旅館、其向卓朝輝拿5,000 元加上自
    己出資向龔高義拿「41」即0.8 或0.9 公克或半錢即1.8 克
    ，前後供述迥異，所言是否屬實，已非無疑，又參酌被告與
    卓朝輝前揭通訊監察譯文，被告詢問卓朝輝要拿多少，並告
    以其「41」有2 個，經卓朝輝確認要拿「41」後即相約見面
    ，並無被告所述先向卓朝輝拿錢後才向龔高義拿毒品之情形
    ，被告上開所辯顯非實情，不可採信。
  (十六)查海洛因及甲基安非他命均屬毒品之違禁物品，政府查緝甚
    嚴，對於販賣海洛因及甲基安非他命者尤須科以重度刑責，
    販賣海洛因及甲基安非他命既係違法行為，當非可公然為之
    ，亦無公定價格，且分裝容易，份量亦可增減，而每次買賣
    之價量，亦可能隨時依雙方關係深淺、資力、需求量及對行
    情之認知、來源是否充裕、品質是否較佳、查緝是否嚴謹、
    購買者被查獲時供述購買對象之可能風險之評估等情形，而
    異其標準，非可一概而論；又購買毒品者通常亦無法探知販
    毒者賺取利潤幾何，是販賣毒品之利得，除被告坦承犯行或
    價量俱臻明確外，委難察得實情。倘被告始終不願供出利得
    若干，或片面供述不實之取得毒品價格，即無從以販賣罪名
    相繩，又豈是事理之平。本件被告否認犯罪，以致無從計算
    被告之實際利得，而販賣第一級毒品海洛因之法定刑為死刑
    或無期徒刑，販賣第二級毒品甲基安非他命之法定刑則為無
    期徒刑或7 年以上有期徒刑，被告與黃俊文、莊正川、卓俊
    吉、楊慧娥、劉曉蓓、李哲安、王婉溱、卓朝輝僅為朋友，
    並無特殊情誼，又經被告供陳在卷（見本院卷第170 頁背面
    ），苟非確有利益可圖，衡情被告應無甘冒重罪風險，鋌而
    走險與黃俊文等人為毒品交易之理，被告主觀上具有營利之
    意圖，至為灼然。
  (十七)又被告雖聲請傳喚證人劉沛紋，證明其只是幫忙調毒品而非
    販賣，然查，被告另供稱：起訴書所載98年8 月21日到同年
    12月23日伊販賣毒品給他人的事情，劉沛紋都沒有看到，因
    為這段期間伊沒有與劉沛紋聯繫等語（見本院訴字卷第245
    頁背面），本案被告販賣毒品之期間均未與劉沛紋聯絡，故
    證人劉沛紋之證述，自無從為對於被告有利之認定，附此敘
    明。
  (十八)綜上所述，被告及其辯護人所辯均非可採，本件事證明確，
    被告之犯行堪以認定。
二、論罪科刑部分：
  (一)核被告所為，係犯如附表二所示之罪。其所犯前開15罪時持
    有第一級毒品或第二級毒品之低度行為應為高度之販賣行為
    所吸收，而不另論罪。被告就如附表一編號(七)所示之犯行，
    與某真實姓名年籍不詳之成年女子間，有犯意之聯絡及行為
    之分擔，為共同正犯。又被告就如如附表一編號(五)所示之犯
    行，係以1 行為，同時觸犯上開2 罪名，為想像競合犯，應
    依刑法第55條之規定，從一重之販賣第一級毒品罪處斷。被
    告就上開15罪犯行，均犯意各別，行為互殊，應分論併罰。
  (二)被告曾受事實欄所載之徒刑執行完畢，此有臺灣高等法院被
    告前案紀錄表1 份供參，其受徒刑之執行完畢，於5 年內故
    意再犯本件有期徒刑以上之罪，為累犯，均應依刑法第47條
    第1 項規定，加重其刑，惟上開販賣第一級及第二級毒品罪
    之法定本刑為無期徒刑部分，依法不得加重，僅就有期徒刑
    及得併科之罰金刑部分加重其刑。
  (三)又被告就如附表一編號(三)之犯行，雖已著手販賣行為，惟未
    完成交易，為未遂犯，應依刑法第25條第2 項之規定按既遂
    犯之刑減輕之。
  (四)又按販賣第一級毒品罪之法定刑為「製造、運輸、販賣第一
    級毒品者，處死刑或無期徒刑；處無期徒刑者，得併科新臺
    幣二千萬元以下罰金」，然同為販賣第一級毒品之人，其原
    因、動機不一，犯罪情節未必盡同，或有大盤毒梟者，亦有
    中、小盤之分，甚或僅止於吸毒者友儕間為求互通有無之有
    償轉讓者亦有之，其販賣行為所造成危害社會之程度自屬有
    異，法律科處此類犯罪，所設之法定最低本刑卻同為「無期
    徒刑，得併科新臺幣二千萬元以下罰金」，不可謂不重。於
    此情形，倘依其情狀處以相當之有期徒刑，即足以懲儆，並
    可達防衛社會之目的者，自非不可依客觀之犯行與主觀之惡
    性二者加以考量其情狀，是否有可憫恕之處，適用刑法第59
    條之規定酌量減輕其刑，期使個案裁判之量刑，能斟酌至當
    ，符合比例原則，本件被告如附表一編號(一)(二)、(四)至(九)、(十四)
    (十五)所示販賣第一級毒品既遂之行為，所為自屬非是，惟衡其
    交易價額分別為500 元、1,500 元、2,500 元、5,000 元（
    詳如附表一各編號所示），對照其所犯係法定刑為死刑或無
    期徒刑之重罪，法重情輕，客觀上足以引起一般人之同情，
    其等犯罪情狀顯可憫恕，若處以被告最低刑度無期徒刑，與
    社會永久隔絕，猶嫌過重，爰依刑法第59條規定酌量減輕其
    刑，並就被告販賣第一級毒品部分，依法先加重後減輕之。
  (五)再按毒品危害防制條例第17條規定，犯同條例第4 條至第8
    條、第10條或第11條之罪，供出毒品來源，因而查獲其他正
    犯或共犯者，減輕或免除其刑。其立法用意，旨在鼓勵被告
    供出其所製造、運輸、販賣或持有之毒品來源，俾追究出該
    毒品之前手，以徹底清除毒品氾濫。故所謂「供出毒品來源
    」係指具體供出上游之毒品來源，以防止毒品之蔓延而言。
    倘僅自白所運輸、販賣毒品之事證及共犯為何人，並未進而
    查獲毒梟前手或其上游毒品者，仍不得執此邀該規定之寬減
    。（最高法院97年度臺上字第3035號判決參照）。查被告雖
    供出其係向龔高義購買毒品，然被告於本院審理時先供述：
    伊與龔高義交易毒品時，劉沛紋都有在旁看到云云（見本院
    訴字卷第171 頁背面），復又改稱：本案伊向龔高義購買毒
    品時，劉沛紋都沒有看到，因為這段期間伊沒有跟劉沛紋聯
    繫，有看到伊向龔高義拿毒品的人伊不認識，也是要去跟龔
    高義拿毒品的人云云（見本院訴字卷第245 頁背面），被告
    對何人可佐證其毒品之來源係龔高義，前後供述不一，且經
    檢警長期對被告持用之行動電話進行通訊監察，亦無被告與
    龔高義有疑似毒品交易之通聯可佐，而檢警經被告之供述進
    行追查，亦未進而查獲被告所稱毒品之上游來源係龔高義，
    業經本院調閱99年度他字第2544號偵查卷宗確認無訛，故尚
    不得依毒品危害防制條例第17條之規定減輕其刑，併此敘明
    。
  (六)審酌被告視政府反毒政策及宣導如無物，意圖營利而販賣第
    一級毒品海洛因、第二級毒品甲基安非他命給他人施用，影
    響所及，非僅他人之生命、身體將可能受其侵害，社會、國
    家之法益亦不能免，為害之鉅，當非個人一己之生命、身體
    法益所可比擬，自應嚴厲規範，嗣被告於本院審理時均仍飾
    詞圖卸其責，所為本應受有相當程度之刑事非難，惟另考量
    經查獲之販賣次數及金額均屬有限等一切情狀，酌情各量處
    如主文所示之刑，並依法定其應執行之刑，以資懲儆。
三、沒收部分：
  (一)被告於如附表一編號(一)至(二)、(四)至(十五)所示犯罪事實販賣毒品
    之所得，核屬被告本件犯罪所得之物，雖未扣案，仍應依毒
    品危害防制條例第19條第1 項規定諭知沒收，如全部或一部
    不能沒收時，以其財產抵償之。
  (二)未扣案之0000000000號、0000000000號、0000000000號行動
    電話為被告所有（見本院審訴字卷第31頁-第31頁背面）、
    供本件販賣第一級毒品海洛因、第二級毒品甲基安非他命所
    有之物，均應依同條例第19條第1 項規定諭知沒收，如全部
    或一部不能沒收時，追徵其價額或以其財產抵償之。
  (三)扣得第一級毒品海洛因4 小包、第二級毒品甲基安非他命4
    小包，為被告所有，供自行吸食之用，業經被告供述在卷（
    見本院審訴字卷第32頁背面、本院訴字卷第166 頁背面），
    且查獲日（即99年1 月13日）距離本件被告最後1 次販賣毒
    品（即98年12月23日）已有20日之久，卷內亦無其他證據足
    以佐證係被告本件最後1 次販賣毒品所剩下，應認被告上開
    供述為可採，此部分持有毒品之低度行為應為高度之施用毒
    品行為所吸收，自應於施用毒品案件主文從刑項下宣告沒收
    ，附此敘明。
  (四)至安非他命殘渣袋2 個、手機6 支、5,600 元、電子磅秤1
    臺、分裝袋39個、削尖吸管2 支及勺子1 支，並無證據證明
    係供本案犯罪所用之物（見99年度偵字第1949號卷第18頁、
    本院審訴字卷第32頁背面、本院訴字卷第166 頁背面- 第
    167 頁），均不為沒收之諭知，併此敘明。
據上論斷，應依刑事訴訟法第299 條第1 項前段，毒品危害防制
條例第4 條第1 項、第2 項、第18條第1 項前段、第19條第1 項
，刑法第11條、第28條、第55條、第25條第2 項、第47條第1 項
、第59條、第51條第5 款，判決如主文。
本案經檢察官陳淑蓉到庭執行職務。
中    華    民    國  100     年    7     月    29    日
                  刑事第四庭  審判長法  官  張淑華
                                    法  官  林維斌
                                    法  官  林宜靜
以上正本證明與原本無異。
如不服本判決應於收受判決後10日內向本院提出上訴書狀，並應
敘述具體理由。其未敘述上訴理由者，應於上訴期間屆滿後20日
內向本院補提理由書( 均須按他造當事人之人數附繕本) 「切勿
逕送上級法院」。
                                    書記官  王明玉
中    華    民    國   100    年    7     月    29    日
附錄論罪科刑法條
毒品危害防制條例第4條
製造、運輸、販賣第一級毒品者，處死刑或無期徒刑；處無期徒
刑者，得併科新臺幣 2 千萬元以下罰金。
製造、運輸、販賣第二級毒品者，處無期徒刑或 7 年以上有期
徒刑，得併科新臺幣 1 千萬元以下罰金。
製造、運輸、販賣第三級毒品者，處 5 年以上有期徒刑，得併
科新臺幣 7 百萬元以下罰金。
製造、運輸、販賣第四級毒品者，處 3 年以上 10 年以下有期
徒刑，得併科新臺幣 3 百萬元以下罰金。
製造、運輸、販賣專供製造或施用毒品之器具者，處 1 年以上
7 年以下有期徒刑，得併科新臺幣 1 百萬元以下罰金。
前五項之未遂犯罰之。
附表一
┌──┬───┬──────┬──────┬─────────────┬─────────┐
│編號│買受人│交易時間    │交易地點    │聯絡方式                  │交易之毒品及數量  │
├──┼───┼──────┼──────┼─────────────┼─────────┤
│(一)  │黃俊文│98年8 月24日│桃園縣八德市│黃俊文以其申請持用之092614│價值1,000 元之第一│
│    │      │晚上7時2分許│大義街33巷口│6569號行動電話撥打被告持用│級毒品海洛因1 包（│
│    │      │聯絡，並於同│附近        │之0000000000號行動電話聯繫│約0.2 公克），被告│
│    │      │日晚間8 時許│            │                          │得款1,000元       │
│    │      │進行交易    │            │                          │                  │
├──┼───┼──────┼──────┼─────────────┼─────────┤
│(二)  │黃俊文│98年9 月6 日│桃園縣桃園監│黃俊文以其申請持用之092614│價值1,000 元之第一│
│    │      │下午5 時25分│理站附近    │6569號行動電話撥打被告持用│級毒品海洛因1 包（│
│    │      │許聯絡，並於│            │之0000000000號行動電話聯繫│約0.2 公克），被告│
│    │      │同日下午6 時│            │                          │得款1,000元       │
│    │      │許進行交易  │            │                          │                  │
├──┼───┼──────┼──────┼─────────────┼─────────┤
│(三)  │莊正川│98年8 月23日│未完成交易  │莊正川以0000000000號行動電│價值1,000 元之第一│
│    │      │中午12時6 分│            │話撥打被告持用0000000000號│級毒品海洛因1 包（│
│    │      │許聯絡，嗣未│            │行動電話聯絡              │約0.1 公克），未完│
│    │      │完成交易    │            │                          │成交易            │
├──┼───┼──────┼──────┼─────────────┼─────────┤
│(四)  │莊正川│98年9 月8 日│桃園縣中壢市│莊正川以0000000000號行動電│價值2,500 元之第一│
│    │      │晚間8 時35分│內壢火車站前│話撥打被告持用0000000000號│級毒品海洛因1 包（│
│    │      │許聯絡，並於│之85度C 咖啡│行動電話聯絡              │約0.45公克），被告│
│    │      │同日晚間9 時│店          │                          │得款2,500 元      │
│    │      │許進行交易  │            │                          │                  │
├──┼───┼──────┼──────┼─────────────┼─────────┤
│(五)  │卓俊吉│98年8 月21日│桃園縣八德市│卓俊吉以其申請持用之098057│價值2,500 元之第一│
│    │      │中午12時22分│廣興路附近  │6001號行動電話撥打被告持用│級毒品海洛因1 包（│
│    │      │許後不久    │            │0000000000號行動電話聯絡，│約0.7 公克），被告│
│    │      │            │            │被告親自交付毒品予卓俊吉，│得款2,500元       │
│    │      │            │            │並收取款項                │                  │
├──┼───┼──────┼──────┼─────────────┼─────────┤
│(六)  │卓俊吉│98年8 月23日│桃園縣中壢市│卓俊吉以其申請持用之098057│價值2,500 元之第一│
│    │      │上午11時53分│龍岡地區    │6001號行動電話撥打被告持用│級毒品海洛因1 包（│
│    │      │許後不久    │            │0000000000號行動電話聯絡，│約0.7 公克）及價值│
│    │      │            │            │被告親自交付毒品予卓俊吉，│700 元之第二級毒品│
│    │      │            │            │並收取款項                │甲基安非他命1 包（│
│    │      │            │            │                          │約0.2 公克），被告│
│    │      │            │            │                          │得款3,200 元      │
├──┼───┼──────┼──────┼─────────────┼─────────┤
│(七)  │楊慧娥│98年8 月24日│桃園縣桃園市│楊慧娥以0000000000號行動電│價值500 元之第一級│
│    │      │晚間7 時45分│介壽路416 號│話撥打電話予被告持用092672│毒品海洛因1 包（約│
│    │      │許電話聯絡，│即桃園市監理│4620號行動電話聯繫，被告親│0.05公克），被告得│
│    │      │同日晚間8 時│站前        │自交付毒品予楊慧娥，並收取│款500 元          │
│    │      │20分許進行交│            │款項                      │                  │
│    │      │易          │            │                          │                  │
├──┼───┼──────┼──────┼─────────────┼─────────┤
│(八)  │楊慧娥│98年8 月28日│桃園縣桃園市│楊慧娥以0000000000號行動電│價值500 元之第一級│
│    │      │晚間10時15分│中山路愛買大│話撥打電話予被告持用092672│毒品海洛因1 包（約│
│    │      │許以電話聯絡│賣場對面某便│4620號行動電話聯繫，被告委│0.05公克），被告得│
│    │      │，同日晚間12│利商店前    │由某真實姓名年籍不詳之成年│款500 元          │
│    │      │時許進行交易│            │女子交付毒品予楊慧娥，並收│                  │
│    │      │            │            │取款項                    │                  │
├──┼───┼──────┼──────┼─────────────┼─────────┤
│(九)  │楊慧娥│98年9 月7 日│桃園縣八德市│楊慧娥以0000000000號行動電│價值500 元之第一級│
│    │      │晚上8 時40分│廣福326 號魔│話撥打電話予被告持用092672│毒品海洛因1 包（約│
│    │      │許以電話聯絡│法傳奇網咖前│4620號行動電話聯繫，被告親│0.05公克），被告得│
│    │      │，同日晚間9 │            │自交付毒品予楊慧娥，並收取│款500 元          │
│    │      │時許進行交易│            │款項                      │                  │
├──┼───┼──────┼──────┼─────────────┼─────────┤
│(十)  │劉曉蓓│98年12月23日│桃園縣廣福路│劉曉蓓以0000000000號行動電│價值1,000 元之第二│
│    │      │下午2 時7 分│與永豐南路口│話撥打被告持用之0000000000│級毒品甲基安非他命│
│    │      │以電話聯絡，│            │號行動電話聯絡，被告親自交│1 包，被告得款    │
│    │      │並於同日下午│            │付毒品，劉曉蓓並於同年12月│1,000 元          │
│    │      │3 時28分許進│            │25日將購買毒品之1,000 元交│                  │
│    │      │行交易      │            │予被告                    │                  │
├──┼───┼──────┼──────┼─────────────┼─────────┤
│(十一)  │李哲安│98年12月20日│桃園縣八德市│李哲安以0000000000號行動電│價值3,000 元之第二│
│    │      │晚間6時37分 │義勇街附近  │話撥打被告0000000000號行動│級毒品甲基安非他命│
│    │      │電話聯絡，並│            │電話聯絡，被告親自交付毒品│1包（約0.8公克），│
│    │      │於同日晚間9 │            │並收取款項                │被告得款3,000元   │
│    │      │時許進行交易│            │                          │                  │
├──┼───┼──────┼──────┼─────────────┼─────────┤
│(十二)  │王婉溱│98年9 月6 日│桃園縣八德市│王婉溱以其持用之0000000000│價值1,000 元之第二│
│    │      │凌晨0 時41分│介壽路2 段  │號行動電話撥打被告持用0981│級毒品甲基安非他命│
│    │      │許聯絡，並於│1493號      │744665號行動電話，被告親自│1 包，被告得款    │
│    │      │同日某時許進│            │交付毒品，並收取款項      │1,000 元          │
│    │      │行交易      │            │                          │                  │
├──┼───┼──────┼──────┼─────────────┼─────────┤
│(十三)  │王婉溱│98年9 月7 日│桃園縣八德市│王婉溱以其持用之0000000000│價值2,000 元之第二│
│    │      │下午1 時32分│介壽路附近  │號行動電話撥打被告持用0981│級毒品甲基安非他命│
│    │      │許聯絡，並於│            │744665號行動電話，被告親自│1 包（約1 公克），│
│    │      │同日下午某時│            │交付毒品，並收取款項      │被告得款2,000 元  │
│    │      │進行交易    │            │                          │                  │
├──┼───┼──────┼──────┼─────────────┼─────────┤
│(十四)  │卓朝輝│98年8 月29日│桃園縣某處  │卓朝輝以0000000000號行動電│價值2,500 元之第一│
│    │      │上午11時29分│            │話撥打被告持用0000000000號│級毒品海洛因1 包，│
│    │      │許聯絡，並於│            │行動電話聯絡，被告親自交付│被告得款2,500 元  │
│    │      │同日某時完成│            │毒品，並收取款項          │                  │
│    │      │交易        │            │                          │                  │
├──┼───┼──────┼──────┼─────────────┼─────────┤
│(十五)  │卓朝輝│98年9 月3 日│桃園市監理站│卓朝輝以0000000000號行動電│價值5,000 元之第一│
│    │      │晚間8 時38分│            │話撥打被告持用0000000000號│級毒品海洛因1 包，│
│    │      │許聯絡，並於│            │行動電話聯絡，被告親自交付│被告得款5,000 元  │
│    │      │同日某時完成│            │毒品，當日收取2,500 元，並│                  │
│    │      │交易        │            │於1 週後收取餘款2,500 元  │                  │
└──┴───┴──────┴──────┴─────────────┴─────────┘
附表二
┌──┬──────────┬─────────────────┬────────────┬────────────┐
│編號│所犯法條            │所犯之罪及所處之刑                │犯罪所得財物            │其他應沒收（銷燬）之物  │
├──┼──────────┼─────────────────┼────────────┼────────────┤
│(一)  │毒品危害防制條例第4 │張少凱販賣第一級毒品，累犯，處有期│未扣案之新臺幣壹仟元沒收│未扣案之行動電話1 支（含│
│    │條第1 項            │徒刑拾伍年肆月。                  │，如全部或一部不能沒收時│0000000000號SIM 卡1 張）│
│    │                    │                                  │，以其財產抵償之。      │，如全部或一部不能沒收時│
│    │                    │                                  │                        │，追徵其價額或以其財產抵│
│    │                    │                                  │                        │償之。                  │
├──┼──────────┼─────────────────┼────────────┼────────────┤
│(二)  │毒品危害防制條例第4 │張少凱販賣第一級毒品，累犯，處有期│未扣案之新臺幣壹仟元沒收│未扣案之行動電話1 支（含│
│    │條第1 項            │徒刑拾伍年肆月。                  │，如全部或一部不能沒收時│0000000000號SIM 卡1 張）│
│    │                    │                                  │，以其財產抵償之。      │，如全部或一部不能沒收時│
│    │                    │                                  │                        │，追徵其價額或以其財產抵│
│    │                    │                                  │                        │償之。                  │
├──┼──────────┼─────────────────┼────────────┼────────────┤
│(三)  │毒品危害防制條例第4 │張少凱販賣第一級毒品，未遂，累犯，│                        │未扣案之行動電話1 支（含│
│    │條第1 項、第6項     │處有期徒刑拾伍年貳月。            │                        │0000000000號SIM 卡1 張）│
│    │                    │                                  │                        │，如全部或一部不能沒收時│
│    │                    │                                  │                        │，追徵其價額或以其財產抵│
│    │                    │                                  │                        │償之。                  │
├──┼──────────┼─────────────────┼────────────┼────────────┤
│(四)  │毒品危害防制條例第4 │張少凱販賣第一級毒品，累犯，處有期│未扣案之新臺幣貳仟伍佰元│未扣案之行動電話1 支（含│
│    │條第1 項            │徒刑拾伍年肆月。                  │沒收，如全部或一部不能沒│0000000000號SIM 卡1 張）│
│    │                    │                                  │收時，以其財產抵償之。  │，如全部或一部不能沒收時│
│    │                    │                                  │                        │，追徵其價額或以其財產抵│
│    │                    │                                  │                        │償之。                  │
├──┼──────────┼─────────────────┼────────────┼────────────┤
│(五)  │毒品危害防制條例第4 │張少凱販賣第一級毒品，累犯，處有期│未扣案之新臺幣貳仟伍佰元│未扣案之行動電話1 支（含│
│    │條第1 項            │徒刑拾伍年肆月。                  │沒收，如全部或一部不能沒│0000000000號SIM 卡1 張）│
│    │                    │                                  │收時，以其財產抵償之。  │，如全部或一部不能沒收時│
│    │                    │                                  │                        │，追徵其價額或以其財產抵│
│    │                    │                                  │                        │償之。                  │
├──┼──────────┼─────────────────┼────────────┼────────────┤
│(六)  │毒品危害防制條例第4 │張少凱販賣第一級毒品，累犯，處有期│未扣案之新臺幣仟貳佰元│未扣案之行動電話1 支（含│
│    │條第1項             │徒刑拾伍年肆月。                  │收時，以其財產抵償之。  │0000000000號SIM 卡1 張）│
│    │                    │                                  │                        │，如全部或一部不能沒收時│
│    │                    │                                  │                        │，追徵其價額或以其財產抵│
│    │                    │                                  │                        │償之。                  │
├──┼──────────┼─────────────────┼────────────┼────────────┤
│(七)  │毒品危害防制條例第4 │張少凱販賣第一級毒品，累犯，處有期│未扣案之新臺幣伍佰元沒收│未扣案之行動電話1 支（含│
│    │條第1 項            │徒刑拾伍年肆月。                  │，如全部或一部不能沒收時│0000000000號SIM 卡1 張）│
│    │                    │                                  │，以其財產抵償之。      │，如全部或一部不能沒收時│
│    │                    │                                  │                        │，追徵其價額或以其財產抵│
│    │                    │                                  │                        │償之。                  │
├──┼──────────┼─────────────────┼────────────┼────────────┤
│(八)  │毒品危害防制條例第4 │張少凱共同販賣第一級毒品，累犯，處│未扣案之新臺幣伍佰元沒收│未扣案之行動電話1 支（含│
│    │條第1 項            │有期徒刑拾伍年肆月。              │，如全部或一部不能沒收時│0000000000號SIM 卡1 張）│
│    │                    │                                  │，以其財產抵償之。      │，如全部或一部不能沒收時│
│    │                    │                                  │                        │，追徵其價額或以其財產抵│
│    │                    │                                  │                        │償之。                  │
├──┼──────────┼─────────────────┼────────────┼────────────┤
│(九)  │毒品危害防制條例第4 │張少凱販賣第一級毒品，累犯，處有期│未扣案之新臺幣伍佰元沒收│未扣案之行動電話1 支（含│
│    │條第1 項            │徒刑拾伍年肆月。                  │，如全部或一部不能沒收時│0000000000號SIM 卡1 張）│
│    │                    │                                  │，以其財產抵償之。      │，如全部或一部不能沒收時│
│    │                    │                                  │                        │，追徵其價額或以其財產抵│
│    │                    │                                  │                        │償之。                  │
├──┼──────────┼─────────────────┼────────────┼────────────┤
│(十)  │毒品危害防制條例第4 │張少凱販賣第二級毒品，累犯，處有期│未扣案之新臺幣壹仟元沒收│未扣案之行動電話1 支（含│
│    │條第2 項            │徒刑柒年貳月。                    │，如全部或一部不能沒收時│0000000000號SIM 卡1 張）│
│    │                    │                                  │，以其財產抵償之。      │，如全部或一部不能沒收時│
│    │                    │                                  │                        │，追徵其價額或以其財產抵│
│    │                    │                                  │                        │償之。                  │
├──┼──────────┼─────────────────┼────────────┼────────────┤
│(十一)  │毒品危害防制條例第4 │張少凱販賣第二級毒品，累犯，處有期│未扣案之新臺幣仟元沒收│未扣案之行動電話1 支（含│
│    │條第2 項            │徒刑柒年貳月。                    │，如全部或一部不能沒收時│0000000000號SIM 卡1 張）│
│    │                    │                                  │，以其財產抵償之。      │，如全部或一部不能沒收時│
│    │                    │                                  │                        │，追徵其價額或以其財產抵│
│    │                    │                                  │                        │償之。                  │
├──┼──────────┼─────────────────┼────────────┼────────────┤
│(十二)  │毒品危害防制條例第4 │張少凱販賣第二級毒品，累犯，處有期│未扣案之新臺幣壹仟元沒收│未扣案之行動電話1 支（含│
│    │條第2 項            │徒刑柒年貳月。                    │，如全部或一部不能沒收時│0000000000號SIM 卡1 張）│
│    │                    │                                  │，以其財產抵償之。      │，如全部或一部不能沒收時│
│    │                    │                                  │                        │，追徵其價額或以其財產抵│
│    │                    │                                  │                        │償之。                  │
├──┼──────────┼─────────────────┼────────────┼────────────┤
│(十三)  │毒品危害防制條例第4 │張少凱販賣第二級毒品，累犯，處有期│未扣案之新臺幣貳仟元沒收│未扣案之行動電話1 支（含│
│    │條第2 項            │徒刑柒年貳月。                    │，如全部或一部不能沒收時│0000000000號SIM 卡1 張）│
│    │                    │                                  │，以其財產抵償之。      │，如全部或一部不能沒收時│
│    │                    │                                  │                        │，追徵其價額或以其財產抵│
│    │                    │                                  │                        │償之。                  │
├──┼──────────┼─────────────────┼────────────┼────────────┤
│(十四)  │毒品危害防制條例第4 │張少凱販賣第一級毒品，累犯，處有期│未扣案之新臺幣貳仟伍佰元│未扣案之行動電話1 支（含│
│    │條第1 項            │徒刑拾伍年肆月。                  │沒收，如全部或一部不能沒│0000000000號SIM 卡1 張）│
│    │                    │                                  │收時，以其財產抵償之。  │，如全部或一部不能沒收時│
│    │                    │                                  │                        │，追徵其價額或以其財產抵│
│    │                    │                                  │                        │償之。                  │
├──┼──────────┼─────────────────┼────────────┼────────────┤
│(十五)  │毒品危害防制條例第4 │張少凱販賣第一級毒品，累犯，處有期│未扣案之新臺幣伍仟元沒收│未扣案之行動電話1 支（含│
│    │條第1 項            │徒刑拾伍年肆月。                  │，如全部或一部不能沒收時│0000000000號SIM 卡1 張）│
│    │                    │                                  │，以其財產抵償之。      │，如全部或一部不能沒收時│
│    │                    │                                  │                        │，追徵其價額或以其財產抵│
│    │                    │                                  │                        │償之。                  │
└──┴──────────┴─────────────────┴────────────┴────────────┘